臺灣苗栗地方法院民事小額判決　　　　 94年度苗小字第663號
原　　　告　丁○○○保險股份有限公司
法定代理人　甲○○
訴訟代理人　丙○○
被　　　告　乙○○
上列當事人間請求侵權行為損害賠償事件，本院於民國94年8 月
11日言詞辯論終結，判決如下：
    主  文
被告應給付原告新台幣玖仟肆佰伍拾伍元，及自民國九十四年六
月二十四日起至清償日止，按年息百分之五計算之利息。
原告其餘之訴駁回。
訴訟費用新臺幣壹仟元由被告負擔十分之七，餘由原告負擔。
本判決原告勝訴部分得為假執行。
　　事實及理由
一、被告經合法通知，未於言詞辯論期日到場，查無民事訴訟法
    第386 條所列各款情形之一，爰依原告之聲請，由其一造辯
    論而為判決。
二、原告主張：被告於民國94年2 月15日8 時許，駕駛車牌號碼
    LM-0737 號自小客車，行經國道1 號中山高速公路南下92公
    里600 公尺處，因未注意車前狀況，且未保持安全距離，自
    後追撞訴外人簡文章所有，由原告承保之車牌號碼8T-7896
    號自小客車（下稱系爭自小客車），造成系爭自小客車受損
    ，上開交通事故經國道2 隊楊梅分隊員警處理在案，嗣將系
    爭自小客車送往汽車修理廠修復，支出工資費用新臺幣（下
    同）6,455 元，零件費用8,273 元，合計14,728元，原告均
    已依保險契約全數賠付被保險人，為此依保險法第53條第1
    項規定及侵權行為之法律關係，代位向被告請求賠償前開金
    額等語。被告則未於言詞辯論期日到場，亦未提出書狀作何
    聲明或陳述。
三、按因故意或過失，不法侵害他人之權利者，負損害賠償責任
    ；汽車、機車或其他非依軌道行駛之動力車輛，在使用中加
    損害於他人者，駕駛人應賠償因此所生之損害；民法第184
    條第1 項前段、第191 條之2 前段分別定有明文。又按汽車
    在同一車道行駛時，除擬超越前車外，後車與前車之間應保
    持隨時可以煞停之距離；另汽車行駛時，駕駛人應注意車前
    狀況，並隨時採取必要之安全措施，道路交通安全規則第94
    條第1 項及第3 項亦分別定有明文。原告主張其所承保之系
    爭自小客車受損修復之事實，業據其提出汽車保險單、修護
    估價明細表、車輛受損照片、統一發票及行車執照影本等件
    為證，核屬相符，另經本院依職權向內政部警政署國道公路
    警察局第二警察隊調取上開車禍之交通事故現場草圖、道路
    交通事故息事案件調查報告表影本各1 份查明屬實，而被告
    駕駛自小客車本應注意車前情況，減速慢行，並與前車保持
    隨時可以煞停之安全距離，又當時並無不能注意之情事，被
    告竟疏未注意以致肇事，且於前揭息事案件調查報告表備註
    欄中簽名表示同意修復系爭自小客車之毀損部分，於本院審
    理中經合法通知，亦未於言詞辯論期日到場或提出書狀加以
    否認或爭執，堪認原告之主張均為真實，被告之過失應堪認
    定；系爭自小客車受損既因被告之過失行為所致，足認二者
    間具有相當因果關係。
四、次按，不法毀損他人之物者，應向被害人賠償其物因毀損所
    減少之價額，民法第196 條定有明文；又按物被毀損時，被
    害人除得依民法第196 條請求賠償外，並不排除民法第213
    條至第215 條之適用，依民法第196 條請求賠償物被毀損所
    減少之價額，得以修復費用為估定之標準，惟修理材料以新
    品換舊品應予折舊，最高法院79年第9 次民事庭會議決議可
    資參照。查原告主張系爭自小客車因前揭車禍受損所支出之
    車損修理費用，其中工資部分為6,455 元，零件部分為8,27
    3 元，合計為14,728元之事實，有上開修護估價明細表、統
    一發票等件為證，而觀諸系爭自小客車所受損害情形、並依
    市場行情及當前工資水準等情，應認前揭修理費，並無滲水
    膨脹之虞，亦堪稱合理，自足憑採；又系爭自小客車係於91
    年12月5 日領照使用，有汽車行車執照影本在卷可憑，迄本
    件車禍發生時即94年2 月15日止，實際使用日數為2 年2 月
    又11日，依前揭說明，以新品換舊品而更換之零件，即應予
    折舊，而依行政院（79）財字第0670號、台（45）財字第41
    80號令所頒之「固定資產耐用年數表」及「固定資產折舊率
    表」之規定，系爭自小客車（其他業用客車）之耐用年限為
    5 年，再依財政部（58）如財稅發字第1083號發布之固定資
    產折舊採定率遞減法之計算方法，其每年應折舊千分之369
    ，又參酌「營利事業所得稅結算申報查核準則」第95條第8
    項規定，固定資產折舊採用定率遞減法，以1 年為計算單位
    ，其使用期間未滿1 年者，按實際使用月數相當於全年之比
    例計算之，不滿1 月者，以月計，是上開零件部分之修理費
    8,273元，其折舊金額為5,283元（8,273×0.369=3,053；｛
    8,273－3,053｝×0.369=1,926；｛8,273－3,053－1,926｝
    ×0.369 ×3/12=304；3,053 ＋1,926 ＋304=5,283）， 元
    以下四捨五入），應予扣除，是原告得主張系爭自小客車之
    零件部分修理費用為2,990 元（8,273 －5,283=2,990），
    另工資部分為6,455 元，合計損害即為9,445 元，逾此部分
    之主張，尚屬無據。
五、又按被保險人因保險人應負保險責任之損失發生，而對於第
    三人有損失賠償請求權者，保險人得於給付賠償金額後，代
    位行使被保險人對於第三人之請求權；但其所請求之數額，
    以不逾賠償金額為限，保險法第53條第1 項定有明文。經查
    ，原告主張其已賠付所承保之被保險人簡文章所有系爭自小
    客車修復 費用14,728元之事實，業據其提出理賠計算書、汽
    車險賠款給付同意書暨領款收據影本各1 份為證，揆諸前揭
    法條規定，自得代位被保險人簡文章行使對被告之侵權行為
    損害賠償請求權，並請求被告賠償上開必要之修復費用。從
    而，原告據以提起本訴，代位請求被告給付系爭車輛修復費
    用9,455 元，及自起訴狀繕本送達翌日即94年6 月24日起至
    清償日止，按年息5 ％計算之法定遲延利息部分，為有理由
    ，應予准許；逾此部分之請求，則屬無據，應予駁回。
六、本件係適用小額訴訟程序而為被告敗訴之判決，就原告勝訴
    部分，應依職權宣告假執行。
七、訴訟費用負擔之依據：民事訴訟法第79條。
中　　華　　民　　國　　94　　年　　8 　　月　　25　　日
                  簡易庭法　官　邱光吾
以上正本係照原本作成。
如不服本判決，應於判決送達後20日內，以判決違背法令為理由
，向本院提出上訴狀並表明上訴理由，及須按他造當事人之人數
附繕本。
上訴理由應表明：
  一、原判決所違背之法令及其具體內容，
  二、依訴訟資料可認為原判決有違背法令之具體事實。
如未表明上訴理由者，應於上訴後20日內向本院提出上訴理由。
當事人如對本件訴訟內容有所疑義，得聲請閱卷。
                        書記官　葉燕蓉
中　　華　　民　　國　　94　　年　　8 　　月　　25　　日
